【裁判字號】    98,訴,3146
【裁判日期】    981016
【裁判案由】    毒品危害防制條例
【裁判全文】
臺灣板橋地方法院刑事判決              98年度訴字第3146號
公  訴  人  臺灣板橋地方法院檢察署檢察官
被      告  甲○○
上列被告因違反毒品危害防制條例案件，經檢察官提起公訴（98
年度毒偵字第5277號），被告於準備程序中對被訴之事實為有罪
陳述，本院合議庭裁定由受命法官獨任行簡式審判程序，並判決
如下：
    主  文
甲○○施用第一級毒品，累犯，處有期徒刑壹年，扣案第一級毒
品海洛因驗餘淨重零點壹陸肆陸公克沒收銷燬之，包裝上開海洛
因之塑膠袋壹只及扣案之注射針筒壹支、分裝杓壹支均沒收。又
施用第二級毒品，累犯，處有期徒刑伍月，扣案第二級毒品甲基
安分他命驗餘淨重零點參柒貳陸公克沒收銷燬之，包裝上開甲基
安非他命之塑膠袋貳只及扣案之玻璃球吸食器壹個均沒收。應執
行有期徒刑壹年貳月，扣案第一級毒品海洛因驗餘淨重零點壹陸
肆陸公克及第二級毒品甲基安非他命驗餘淨重零點參柒貳陸公克
均沒收銷燬之，包裝上開海洛因之塑膠袋壹只、包裝上開甲基安
非他命之塑膠袋貳只及扣案之注射針筒壹支、分裝杓壹支、玻璃
球吸食器壹個均沒收。
    事  實
一、甲○○前於九十年間因施用毒品案件，經本院以九十年度毒
    聲字第二四三四號裁定送觀察、勒戒後，認有繼續施用毒品
    之傾向，又經本院以九十年度毒聲字第二六八二號裁定令入
    戒治處所施以強制戒治，於九十一年六月二十六日執行完畢
    ，並經臺灣板橋地方法院檢察署檢察官以九十一年度戒毒偵
    字第三三一號為不起訴處分確定。另因偽造文書及槍砲等案
    件，經本院以九十年度訴緝字第八一號判處有期徒刑一年二
    月、三月，應執行有期徒刑一年三月確定，於九十二年八月
    二十七日假釋出監並付保護管束，至九十二年八月三十一日
    保護管束期滿未經撤銷假釋，以已執行論。又於前揭強制戒
    治執行完畢後五年內之九十三年、九十四年間再犯施用第一
    、二級毒品罪，經本院以九十四年度訴字第一八二七號判處
    有期徒刑八月、四月，應執行有期徒刑十月，上訴後經臺灣
    高等法院以九十五年度上訴字第一一四一號就施用第一級毒
    品部分駁回上訴，就施用第二級毒品部分撤銷改判有期徒刑
    四月，與上訴駁回所處之刑，定應執行有期徒刑十月確定，
    嗣經同法院以九十六年度聲減字第一０一八號裁定就上開罪
    刑，減為有期徒刑四月、二月，應執行有期徒刑五月。復於
    九十六年間因施用第一、二級毒品案件，經本院以九十六年
    度訴字第一三八五號判處有期徒刑九月、五月，應執行有期
    徒刑一年，復經本院以九十六年度聲減字第六一一四號減為
    有期徒刑四月十五日、二月十五日，應執行有期徒刑六月；
    嗣接續執行前開二罪刑後，於九十六年七月十六日縮刑期滿
    執行完畢。
二、詎甲○○未知悔悟，明知海洛因、甲基安非他命分別係毒品
    危害防制條例所規定之第一級、第二級毒品，不得非法持有
    、施用，竟於上開強制戒治執行完畢釋放後五年內，犯施用
    第一級毒品、第二級毒品罪並經法院科刑處罰後，復基於施
    用第一級毒品海洛因之犯意，於九十八年七月十九日下午四
    時許（起訴書誤載同日下午五時許），在臺北縣中和市○○
    街二巷口，停放之車號二０六三－ＴＨ號自用小客車內，以
    將毒品海洛因加水稀釋置於注射針筒並注射至身體之方式，
    施用第一級毒品海洛因；甲○○另基於施用第二級毒品甲基
    安非他命之犯意，於九十八年七月十九日凌晨五時許，在臺
    北縣三重市○○路○段一一七巷四號四樓住處（起訴書就上
    開施用甲基安非他命之時間、地點，分別略載為同日採尿前
    回溯九十六小時內之某時、不詳地點），以將甲基安非他命
    置於玻璃球吸食器並點火加熱燒烤產生白煙吸聞之方式，施
    用第二級毒品甲基安非他命。嗣於九十八年七月十九日下午
    五時三分許，甲○○在臺北縣中和市○○街二巷口，停放之
    車號二０六三－ＴＨ號自用小客車副駕駛座上為警查獲，並
    在車內黑色化妝包內扣得其所有供施用之海洛因一包（白色
    粉末毛重零點四四六零公克、淨重零點一六六零公克，經取
    樣部分檢驗用罄，驗餘淨重零點一六四六公克）、甲基安非
    他命二包（白色結晶體毛重零點九三三零公克、淨重零點三
    七三零公克，經取樣部分檢驗用罄，驗餘淨重零點三七二六
    公克）、施用之工具玻璃吸食器一個、注射針筒一支及分裝
    杓一支；再經警採集甲○○之尿液送驗，結果呈毒品海洛因
    代謝物嗎啡、甲基安非他命陽性反應而查悉上情。
三、案經臺北縣政府警察局中和第二分局報請臺灣板橋地方法院
    檢察署檢察官偵查起訴。
    理  由
一、訊據被告甲○○對於上揭時地，施用第一級毒品海洛因、第
    二級毒品甲基安非他命之事實，於本院審理中坦承不諱，並
    有其所有並供施用之白色粉末海洛因一包、結晶體甲基安非
    他命二包及施用甲基安非他命之工具玻璃吸食器一個、施用
    海洛因之工具注射針筒一支及分裝杓一支扣案可資佐證。又
    被告經警查獲所採集尿液經送鑑定，亦呈海洛因代謝物嗎啡
    、甲基安非他命陽性反應，有臺灣檢驗科技股份有限公司九
    十八年十二月八日（檢體編號Ｔ0000000號）濫用藥
    物檢驗報告、尿液編號及姓名對照表各一紙在卷可稽。又上
    述扣案之白色粉末海洛因一包及結晶體甲基安非他命二包，
    經送交通部民用航空局航空醫務中心鑑定，其中白色粉末一
    包確實檢出第一級毒品海洛因成分（淨重零點一六六零公克
    ，經取樣部分檢驗用罄，驗餘淨重零點一六四六公克），另
    二包結晶體甲基安非他命檢出第二級毒品甲基安非他命成分
    （淨重零點三七三零公克，經取樣部分檢驗用罄，驗餘淨重
    零點三七二六公克）等情，有該醫務中心九十八年八月二十
    六日航藥鑑字第０九八四三０二號毒品鑑定書一紙附於本院
    卷可按。再被告前有事實欄所載之觀察勒戒、強制戒治執行
    完畢紀錄，及其於強制戒治執行完畢釋放後，五年內再犯施
    用第一級毒品、第二級毒品罪並經法院科刑處罰之犯罪處罰
    紀錄等情，有臺灣高等法院被告前案紀錄表及上開事實欄所
    載之判決等件在卷可稽，足認被告係強制戒治執行完畢釋放
    後五年內犯施用第一級、第二級毒品罪，再犯本案施用第一
    級毒品、第二級毒品罪，依毒品危害防制條例第二十三條第
    二項規定，應依法追訴處罰。本案事證明確，被告犯行洵堪
    認定，應依法論科。
二、按海洛因、甲基安非他命係毒品危害防制條例第二條第二項
    第一款、第二款所明定之第一級、第二級毒品，不得非法持
    有、施用。核被告所為，係犯毒品危害防制條例第十條第一
    項之施用第一級毒品海洛因罪，及同條第二項之施用第二級
    毒品甲基安非他命罪。其施用第一級毒品海洛因前後持有海
    洛因，施用第二級毒品甲基安非他命前後持有甲基安非他命
    之低度行為，應分別為施用海洛因、甲基安非他命之高度行
    為所吸收，均不另論罪。又被告所犯上開施用第一級毒品、
    施用第二級毒品罪間，行為不同，犯意各別，應予分論併罰
    。末查，被告前有事實欄所載之犯罪執行完畢紀錄，有前開
    臺灣高等法院被告前案紀錄表可按，其於有期徒刑之執行完
    畢後五年內，故意再犯上開有期徒刑以上之罪，均為累犯，
    應依刑法第四十七條第一項之規定加重其刑。爰審酌被告施
    用毒品戕害一己身心健康，所生之危害，但未對他人造成實
    際損害，兼衡被告犯罪之動機、目的、智識程度，及其犯後
    坦承施用毒品犯行，並自陳至醫療院所接受戒毒治療之態度
    ，暨被告因長期施用毒品不易戒斷而再犯等一切情狀，分別
    量處如主文所示之刑，並定其應執行之刑，以資儆懲。
三、扣案海洛因一包（驗餘淨重零點一六四六公克）、甲基安非
    他命二包（驗餘淨重零點三七二六公克），係本案查獲之第
    一級毒品、第二級毒品，應依毒品危害防制條例第十八條第
    一項前段之規定，宣告沒收銷燬之；另鑑定取樣之海洛因、
    甲基安非他命部分，因檢驗用罄而滅失，爰不另為沒收銷燬
    之諭知。又包裝上開毒品海洛因之塑膠袋一只及扣案之注射
    針筒、分裝杓各一支，係被告所有供其施用海洛因犯罪時所
    用之物，而包裝上開毒品甲基安非他命之塑膠袋二只、玻璃
    球吸食器一個，則係被告所有供其施用甲基安非他命犯罪時
    所用之物；以上各節，業據被告供明在卷，爰依刑法第三十
    八條第一項第二款規定宣告沒收之。
據上論斷，應依刑事訴訟法第二百七十三條之一第一項、第二百
九十九條第一項前段，毒品危害防制條例第十條第一項、第二項
、第十八條第一項前段，刑法第十一條前段、第四十七條第一項
、第五十一條第五款、第三十八條第一項第二款，判決如主文。
本案經檢察官李巧菱到庭執行職務。
中    華    民    國    98    年    10    月    16    日
                  刑事第九庭  法  官  楊 志 雄
以上正本證明與原本無異。
如不服本判決應於收受判決後10日內向本院提出上訴書狀，並
應敘述具體理由。其未敘述上訴理由者，應於上訴期間屆滿後
20日內向本院補提理由書（均須按他造當事人之人數附繕本）
「切勿逕送上級法院」。
                              書記官  陳 春 銘
中    華    民    國    98    年    10    月    16    日
附錄本案論罪科刑法條全文：
毒品危害防制條例第十條
施用第一級毒品者，處六月以上五年以下有期徒刑。
施用第二級毒品者，處三年以下有期徒刑。


司法院資訊處製作；財團法人民間司法改革基金會備份。
